【裁判字號】    99,易,2328
【裁判日期】    991206
【裁判案由】    竊盜
【裁判全文】
臺灣高雄地方法院刑事判決              99年度易字第2328號
公  訴  人  臺灣高雄地方法院檢察署檢察官
被      告  朱富鈞
上列被告因竊盜案件，經檢察官提起公訴（99年度偵字第34762
號），被告就被訴事實為有罪之陳述，經告知簡式審判程序之旨
，並聽取檢察官及被告之意見後，依簡式審判程序審理，並判決
如下：
    主  文
朱富鈞犯電業法第一百零五條之攜帶兇器竊盜罪，累犯，處有期
徒刑壹年；扣案之油壓剪壹支，沒收。
    事  實
一、朱富鈞前因竊盜、傷害案件，經本院分別以95年度簡上字第
    14號、95年度簡字第4343號判處有期徒刑6 月、4 月確定，
    嗣分別減刑為有期徒刑3 月、2 月，並定應執行有期徒刑4
    月，於民國96年7 月16日執行完畢。詎猶不知悔改，意圖為
    自己不法之所有，基於竊盜犯意，於99年11月5 日2 時許，
    騎乘其配偶黃彩雲所有車牌號碼DPP-781 號輕機車，攜帶其
    所有客觀上可供兇器使用之油壓剪1 支，前往高雄縣大寮鄉
    ○○○路商協新村，持該油壓剪剪斷台灣電力股份有限公司
    （下稱台電公司）配置於該新村內作為用戶接線供電用電纜
    線（規格為60M/平方公尺PVC ）計8.1 公尺，得手後置放於
    機車前踏板處。嗣於同（5 ）日3 時50分許，朱富鈞騎乘上
    開機車行經高雄縣大寮鄉○○路2 巷13號前時，因形跡可疑
    ，為警攔檢盤查而查獲上情，並扣得油壓剪1 支及電纜線計
    8.1公尺。
二、案經高雄縣政府警察局林園分局報告臺灣高雄地方法院檢察
    署檢察官偵查起訴。
    理  由
一、本件被告朱富鈞所犯加重竊盜電線罪係死刑、無期徒刑、最
    輕本刑為3 年以上有期徒刑以外之罪，其於審理程序中就被
    訴事實為有罪之陳述，經告知簡式審判程序之旨，並聽取公
    訴人、被告之意見後，認為適宜進行簡式審判程序，經本院
    改依簡式審判程序審理。又簡式審判程序之證據調查，依刑
    事訴訟法第273 條之2 規定，不受同法第159 條第1 項審判
    外陳述排除之限制，且被告對於卷內之各項證據，亦不爭執
    證據能力，故卷內所列之各項證據，自得作為證據，先予敘
    明。
二、前揭事實，業據被告朱富鈞坦承不諱，核與證人即台電公司
    員工張春長於警詢時證述之情節相符（偵卷第16、17頁），
    並有高雄縣政府林園分局搜索扣押筆錄、扣押物品目錄表1
    份、贓物認領保管單1 紙、照片7 紙（偵卷第18至21頁、第
    23頁、第26至29頁）等附卷可稽，足認被告之自白與事實相
    符，堪予採信。本件事證明確，被告上開犯行，洵堪認定，
    應依法論科。
三、按竊盜或損壞電桿、電線、變壓器或其他供電設備者，依刑
    法之規定從重處斷；電業法第105 條定有明文。又台電公司
    係應一般需用供給電能之事業經營者，為電業法所稱之電業
    經營者，且前開電纜線乃台電公司輸電、配電所應用之設備
    ，核其性質亦屬該法所稱之電線，是被告以前揭方式竊取台
    電公司設置供傳輸電力所用之電線，其所為已該當於電業法
    第105 條竊取電線罪之構成要件。次按刑法第321 條第1 項
    第3 款之所謂兇器，其種類並無限制，凡客觀上足對人之生
    命、身體、安全構成威脅，具有危險性之兇器均屬之，且祇
    須行竊時攜帶此種具有危險性之兇器為已足。查被告朱富鈞
    為本件犯行時，攜帶前往現場之油壓剪1 支，客觀上足以殺
    傷人之生命、身體，顯為具有危險性之兇器無訛。核被告朱
    富鈞所為，係犯刑法第321 條第1 項第3 款之攜帶兇器加重
    竊盜罪及電業法第105 條竊取電線罪。又電業法係以開發國
    家電能動力，調節電力供應，發展電業經營，維持合理電價
    ，增進公共福利為其立法目的，且該法第105 條乃針對行為
    人竊盜或損壞電桿、電線、變壓器或其他供電設備者而設有
    特別處罰規定，故電業法第105 條與刑法加重竊盜罪二者間
    ，當屬法規競合之特別關係，應優先適用前揭電業法之規定
    ，是本件應論以電業法第105 條之竊取電線罪，並依刑法加
    重竊盜罪之規定，論以攜帶兇器竊盜電線罪處斷。另被告有
    事實欄所載之前案紀錄，甫於96年7 月16日執行完畢，有臺
    灣高等法院被告前案紀錄表1 份在卷可按，其於有期徒刑執
    行完畢，5 年內故意再犯本件有期徒刑以上之罪，依刑法第
    47條第1 項規定，為累犯，並加重其刑。爰審酌被告甫因竊
    盜案件，經本院於99年10月29日以99年度審易字第2087號判
    處有期徒刑8 月，竟不知謹言慎行，貪圖不法利益，再度竊
    取他人財物，並竊取台電公司之電纜線，影響民眾用電權益
    ，惟念及犯後坦承犯行，態度尚佳，所竊之電纜線業已為被
    害人領回，犯罪之手段、目的等一切情狀，量處如主文所示
    之，以資儆懲。另扣案之油壓剪1 支，係被告所有且供本件
    犯罪所用之物，業據其供陳在卷，爰依刑法第38條第1 項第
    2 款規定宣告沒收。
據上論斷，應依刑事訴訟法第273 條之1 第1 項、第299 條第1
項前段，電業法第105 條，刑法第11條前段、第321 條第1 項第
3 款、第47條第1 項、第38條第1 項第2 款，判決如主文。
本案經檢察官鄭珮琪到庭執行職務。
中    華    民    國    99    年    12    月     6    日
                  刑事第十六庭  法  官  洪榮家
附錄本案論罪科刑法條：
電業法第105 條
竊盜或損壞電桿、電線、變壓器或其他供電設備者，依刑法之規
定從重處罰。
刑法第321條第1項
犯竊盜罪而有左列情形之一者，處 6 月以上、 5 年以下有期徒
刑：
一、於夜間侵入住宅或有人居住之建築物、船艦或隱匿其內而犯
    之者。
二、毀越門扇、牆垣或其他安全設備而犯之者。
三、攜帶兇器而犯之者。
四、結夥三人以上而犯之者。
五、乘火災、水災或其他災害之際而犯之者。
六、在車站或埠頭而犯之者。
以上正本證明與原本無異。
如不服本判決，應於收受判決後10日內向本院提出上訴書狀，並
應敘述具體理由。其未敘述上訴理由者，應於上訴期間屆滿後20
日內向本院補提理由書（均須按他造當事人之人數附繕本）「切
勿逕送上級法院」。
中    華    民    國    99    年    12    月    6     日
                                書記官  陳鈺甯

司法院資訊處製作；財團法人民間司法改革基金會備份。
